【裁判字號】    89,易,61
【裁判日期】    890728
【裁判案由】    竊盜
【裁判全文】
臺灣臺北地方法院刑事判決                            八十九年度易字第六一號
    公  訴  人  臺灣臺北地方法院檢察署檢察官
    被      告  乙○○
右列被告因竊盜案件，經檢察官提起公訴（八十八年度偵字第二三六七０號），本院
判決如左：
    主  文
乙○○連續竊盜，累犯，處有期徒刑壹年。
    事  實
一、乙○○於民國八十七年間因傷害案件，經臺灣士林地方法院判處有期徒刑六月確
    定，於八十八年四月十九日經易科罰金執行完畢，猶不知悔改，竟基於意圖為自
    己不法之所有之概括犯意，於八十八年八月十八晚間七時許，在臺北市市○○道
    火車站捷運站出口處，徒手竊取甲○○所有之ＤＳＣ－０八二號輕型機車乙輛得
    手；復於八十八年九月中旬某日，在臺北市○○街四號「南門國中」旁，徒手竊
    取王錫勇所有置放於ＥＸ－八五四八號自用小客車內之國道高速公路回數票五張
    ，及不詳數目之硬幣得手；嗣於八十八年十月二十一日下午五時三十分許，騎乘
    甲○○之前開機車至臺北市○○○路、延平北路口，因未懸掛車牌，而遭警查獲
    。
二、案經臺北市政府警察局大同分局報請臺灣臺北地方法院檢察署檢察官偵查起訴。
    理  由
一、訊據被告乙○○矢口否認前開犯行，辯稱：伊於查獲當日自己騎乘機車至台北市
    ○○○路與承德路口時，警察要求伊出示證件，並要求伊打開機車之置物箱，然
    裡頭僅有雨衣及大鎖，警察向伊表示抓竊盜犯有分數，遂將伊帶到保大一中隊，
    予以刑求，要其承認竊盜，實際上，伊當日非騎乘甲○○之機車；又，回數票係
    伊在八十八年九月二十六日華中橋下撿的，裡面有證件，回數票上有行動電話號
    碼，伊並無竊盜云云。然查：
    （一）被告乙○○辯稱遭警刑求之部分，經本院傳訊當時製作警訊筆錄之警員周
          維邦到庭結證稱：「（有無刑求？）沒有，當時是好幾個人一起製作筆錄
          ，在大廳中製作」等語（見本院八十九年二月十七日警訊筆錄），而被害
          人甲○○當時亦在現場製作筆錄，渠到庭結證稱：「（當時到保大作筆錄
          時，有無見到被告？）有，他當時有在作筆錄，他沒有被刑求，我後來先
          離開。（有無見被告在筆錄上簽名？）有，我還有跟他聊天，他跟我說很
          抱歉，說他是在跳蚤市場的雜誌上看到，因貪小便宜用五千元買的，買來
          時就沒有大牌，他還說損害部分要賠償」等語（見同日訊問筆錄），而彼
          等證言與警訊筆錄製作之內容互核相符，足見被告刑求抗辯，顯為卸責之
          詞；更何況，被告乙○○係在臺北市政府警察局大同分局製作筆錄時坦認
          有前開竊盜犯行，斯時被告乙○○既認無何刑求，當係基於自由意志下所
          為之陳述，被告乙○○之犯行已堪認定，竟於審判中誆稱伊騎乘伊之車輛
          ，在毫無犯罪嫌疑之情況下，警察告之伊抓竊盜犯有分數，而攜之警察局
          刑求伊，顯屬荒謬，不值憑信。
    （二）被告乙○○既坦認前開回數票上記載有王錫勇之行動電話號碼，而警方即
          因此尋得王錫勇，竟於審判期日時，辯稱該等回數票係拾獲證人陳峰南皮
          包內之物品（偵查中亦辯稱回數票係拾來）云云，設若回數票果真係證人
          陳峰南之物，為何其上有王錫勇行動電話之號碼，而王錫勇亦於警訊中陳
          稱該回數票為伊所有，顯見被告乙○○是否拾獲陳峰南之物品，與本件毫
          不相干，被告乙○○所請求本院調查該部分證據，顯為卸責而為，所辯實
          不足採。
    （四）此外，被告既於警訊中基於其自由意志坦承犯罪，而核與證人王錫勇警訊
          中之供述；證人甲○○警訊、偵查、審判中之供述；及證人丙○○於本院
          審判之供述互核相符，復有車輛遺失電腦輸入單等件在卷可參，被告李俊
          興之犯行堪以認定，應予依法論科。
二、核被告乙○○所為，係犯刑法第三百二十條第一項之罪。被告先後二次竊盜犯行
    ，時間緊接，所犯構成要件相同之罪名，為連續犯，應論以一罪，依法加重其刑
    又被告乙○○於八十七年間因傷害案件，經臺灣士林地方法院判處有期徒刑六月
    確定，於八十八年四月十九日易科罰金執行完畢，有本院被告全國前案紀錄表及
    臺灣高等法院檢察署刑案紀錄簡覆表在卷可按，五年內再犯本件有期徒刑以上之
    罪，為累犯，應依法加重其刑。爰審酌被告曾有傷害前科，素行已屬不良；犯罪
    後猶不思反省，矢口否認犯罪，並請求調查無關本案之證據，浪費無益之司法程
    序，公訴人具體求刑七月實屬過輕，不足以昭炯戒；被告乙○○所竊得之物品已
    歸還被害人；及其犯罪之手段、目的、動機及所生危害等一切情狀，量處如主文
    所示之刑。
據上論斷，應依刑事訴訟法第二百九十九條第一項前段、刑法第五十六條，第三百二
十條第一項、第四十七條，罰金罰鍰提高標準條例第一項前段，判決如主文。
本案經檢察官劉雪惠到庭執行職務
中    華    民    國      八十九      年      七      月      二十八  日
                                      臺灣臺北地方法院刑事第七庭
              法  官  趙  子  榮
右正本證明與原本無異。
如不服本判決，應於判決送達後十日內，向本院提出上訴狀。
                                          書記官  官  碧  玲
中    華    民    國      八十九      年      八      月      二      日


司法院資訊處製作；財團法人民間司法改革基金會備份。
